---
title: "R Notebook"
output: html_notebook
---

# Cargar librerias
```{r, warning=FALSE, message=FALSE}
  
  library(dplyr)
  library(readr)
  library(ggplot2)
  library(scales)
  library(mice)
  library(ggthemes)
  library(plotly)
  library(stringr)
  library(stringi)
  library(rJava)
  library(car)
  library(plotrix)
  library(rpart)
  library(randomForest)
  library(bagRboostR)
  library(C50)
  library(tree)
  library(rpart.plot)
  library(gbm)
  library(glm.predict)
  library(caret)
  library(xgboost)
  library(e1071)
  library(ROCR)

```

# Configurar directorio de trabajo y cargar datos
```{r, warning=FALSE, message=FALSE}
  
  #setwd("C:/Users/eriano01/Downloads/Titanic")
  #setwd("C:/Users/CASA/Downloads/Titanic")
  setwd("C:/Users/eduar/Downloads/Titanic")
  train <- read_csv("train.csv")
  test <- read_csv("test.csv")
    
```

```{r, warning=FALSE, message=FALSE}
  str(train)

```

```{r, warning=FALSE, message=FALSE}
  glimpse(train)

```
# Quitar el Passenger ID
```{r}
  train <- train[,-1]
  test <- test[,-1]
  

```
#Convertir el tipo de dato Survived
```{r}
  train$Survived <- if_else(train$Survived == 1, "Yes" , "No")
  train$Survived <- as.factor(train$Survived)

```
#Grafica de probabilidad Normal
```{r}
  qqnorm(train$Age)
  mean(train$Age, na.rm = TRUE)

```

```{r, warning=FALSE, message=FALSE}
  
  train$Sex <- as.factor(train$Sex)
  train$Embarked <- as.factor(train$Embarked)
  train$Survived <- as.factor (train$Survived)
  train$Pclass <- as.factor (train$Pclass)

  
  test$Sex <- as.factor(test$Sex)
  test$Embarked <- as.factor(test$Embarked)
  test$Pclass <- as.factor(test$Pclass)
  
```

```{r, warning=FALSE, message=FALSE}
  summary (train)

```

```{r, warning=FALSE, message=FALSE}
  summary (test)

```
# Datos NA-Train
```{r}

  naTrain <- sapply (train, function (x)sum(is.na(x)))
  naTrain <- tibble(variable = names(naTrain), cantidad =naTrain)
  
  naTrain %>% ggplot(aes(x = reorder(variable,cantidad), y = cantidad)) +
              geom_bar(stat = "identity", position = "dodge") + 
              coord_flip() +
              labs (title="Cantidad de datos faltantes por variable") 
    
```
# Datos NA-Test
```{r}

  naTest<- sapply (test, function (x)sum(is.na(x)))
  naTest <- tibble(variable = names(naTest), cantidad =naTest)
  
  naTest %>% ggplot(aes(x = variable, y = cantidad)) +
             geom_bar(stat = "identity") + 
             coord_flip() +
             labs (title="Cantidad de datos faltantes por variable") 
    
```
# Imputacion de datos faltantes N/A TRAIN
```{r}
  impTrain <- mice(train)
  train <- complete(impTrain)

```
# Imputacion de datos faltantes N/A TEST
```{r}
  impTest <- mice(test)
  test <- complete(impTest)

```
# Variable Age group
```{r}
  train <- train %>%
  mutate(`Age Group` = case_when(Age < 13 ~  "Ni?o" , 
                               Age >= 13 & Age < 21 ~ "Adolescente" ,
                               Age >= 21 & Age < 60 ~ "Adulto" , 
                               Age >= 60  ~ "Tercera Edad") )

  test <- test %>%
  mutate(`Age Group` = case_when(Age < 13 ~  "Ni?o" , 
                               Age >= 13 & Age < 21 ~ "Adolescente" ,
                               Age >= 21 & Age < 60 ~ "Adulto" , 
                               Age >= 60  ~ "Tercera Edad") )
```
# Variable Title
```{r}
  test <-test %>%
         mutate(Title = as.factor(str_sub(Name , str_locate(Name,",")[, 1]+2,           str_locate(Name, "\\.")[, 1]-1)))
```
# Variable Title
```{r}
  train <- train %>%
           mutate(Title = as.factor(str_sub(Name , str_locate(Name,",")[, 1]+2,            str_locate(Name, "\\.")[, 1]-1)))
```

# Categorizacion de clase  
```{r}
  train <- train %>% 
           mutate(Class = case_when( Pclass==1 ~ "Burguesa",
                                   Pclass==2 ~ "Media" ,
                                   Pclass==3 ~ "Obrera"))
```
# Categorizacion de clase  
```{r}
  test <- test %>% 
          mutate(Class = case_when( Pclass==1 ~ "Burguesa",
                                   Pclass==2 ~ "Media" ,
                                   Pclass==3 ~ "Obrera"))
```

```{r}
  summary(train$Fare)

```
# Filtro para obtener minimos y maximos de tarifas por clase (Primera variable nueva)
```{r}

  train <- train %>%
           mutate(`Tipo Tarifa` = case_when( Fare< 15 ~  "Baja" , 
                                           Fare>= 15 & Fare< 60 ~ "Mediana" ,
                                           Fare >= 60 ~ "Alta"))


  test <- test%>%
          mutate(`Tipo Tarifa` = case_when( Fare< 15 ~  "Baja" , 
                                           Fare>= 15 & Fare< 60 ~ "Mediana" ,
                                           Fare >= 60 ~ "Alta"))
                                        
```
# Cambio de nombre de puerto de embarque
```{r}
test$Embarked<- if_else(test$Embarked ==         "C","Cherbourg",if_else(test$Embarked == "Q"," Queenstown","Southampton"))

  train$Embarked<- if_else(train$Embarked == "C","Cherbourg",if_else(train$Embarked== "Q"," Queenstown","Southampton"))

```
# Totalizacion de familiares (Segunda variable nueva)
```{r}
  train$Family_Size = rowSums(train[,6:7]) 
  test$Family_Size = rowSums(test[,5:6]) 
                
```
# Clasificacion de la variable "Family Size" (Tercera variable nueva)
```{r}
  train <- train %>%
           mutate(`Is Alone` = case_when( Family_Size == 0 ~  "Yes", 
                                        Family_Size >= 1 ~  "No"))

  test <- test %>%
          mutate(`Is Alone` = case_when( Family_Size == 0 ~  "Yes", 
                                       Family_Size >= 1 ~  "No"))

```
```{r}
train <- train %>%
           mutate(Fam_size_2 = case_when( Family_Size < 3 ~  "Small", 
                                          Family_Size <=6 ~  "Medium",
                                          Family_Size > 6 ~  "Big"))

test <- test %>%
           mutate(Fam_size_2 = case_when( Family_Size < 3 ~  "Small", 
                                          Family_Size <=6 ~  "Medium",
                                          Family_Size > 6 ~  "Big"))
```


# Histogramas para cada variable
```{r}
  hist(train$Age)
  hist(train$Fare)

```
# Grafica de densidad
```{r}
  plot(density(train$Age))
  plot(density(train$Fare))

```
# Graficas cualitativas (Diagrama de barras)(Porcentaje y variables solas)
```{r}
  barplot(prop.table(table(train$Survived)),col = c("green","blue"),legend.text = c("No","Yes"), xlim = c(0,3.5), ylim = c(0,1))
  barplot(prop.table(table(train$Sex)),col = c("orange","red"),legend.text = c("Female","Male"), xlim = c(0,3.5), ylim = c(0,1))
  barplot(prop.table(table(train$Embarked)),col = c("black","white","gray"),legend.text = c("Queenstown","Cherbourg","Southampton"), xlim = c(0,6), ylim = c(0,1))

```
# Pie Chart from data frame with Appended Sample Sizes
```{r}
  mytable <- table(train$Pclass)
  lbls <- paste(names(mytable),"\n", mytable, sep = "")
  pie(mytable,labels = lbls, main = "Pie chart of Pclass")

```
# Pie Chart from data frame with Appended Sample Sizes
```{r}
  mytable2 <- table(train$Survived)
  lbls2 <- paste(names(mytable2),"\n", mytable2, sep = "")
  pie(mytable2,labels = lbls2, main = "Pie chart of Survived")

```
# Box-Plot
```{r}
  boxplot(train$Fare, ylim= c(0,500))
  summary(train$Fare)

```
# Grafica 1
```{r}
  ggplot(data= train) + geom_bar(mapping = aes(x= Pclass), fill=    c("blue","black","mediumorchid1"))+ coord_flip() 

```
# Grafica 2
```{r}
  ggplot(data= train) + geom_bar(mapping = aes(x= Sex), fill= c("pink","gold")) + coord_flip() # + coord_polar() 

```
# Grafica 3 
```{r}
  ggplot(data= train, mapping = aes(x= Pclass , y= Fare, size = Pclass, color = Pclass, shape = Pclass, alpha = Pclass)) + geom_point() +  facet_wrap(~ Pclass, ncol =3)

```
# Grafica de sobrevivientes por tama?o de familia
```{r}
f <- train %>%
     ggplot(aes(x= train$Fam_size_2, fill= Survived)) + geom_bar(position ="fill")+ labs(title = 'Survived by Family Size', x = 'Size' , y= 'Percent')
f
f <- ggplotly(f, width = NULL, height = NULL)

```
# Grafica de sobrevivientes por puerto de embarque
```{r}
p_e <- train %>%
     ggplot(aes(x= Embarked , fill= Survived)) + geom_bar(position ="fill")+ labs(title = 'Survived by Embarked', x = 'Embarked' , y= 'Percent')
p_e

```
# Diagrama agrupado
```{r}
  ggplot(data= train) + geom_bar(mapping = aes(x= train$Sex , fill=train$Survived))

```
#Partici?n de datos del Train en un 80-20
```{r}
index <- createDataPartition(train$Survived , times = 1, list = FALSE , p = 0.8)
train1 <- train[index,]
train2 <- train[-index,]
```
#Vector de variables predictoras
```{r}
Var_predict <- c("Pclass", "Sex","Embarked","Age Group","Fare","Family_Size","Is Alone")
```
#Preparacion del modelo
```{r}
modelo_ent <- preProcess(x = train1 , method = c("center", "scale","knnImpute"), k = 8)
```

# Regresi?n Logistica
```{r}
  modelo_1 <- glm(Survived ~ Pclass + Sex + Fare + `Age Group` + Embarked, data = train1 , family = "binomial")

predLogModel_1 <- predict(modelo_1, newdata = train1, type = 'response')
predLogModel_1

train1 = train1 %>% mutate(Var_Pred = ifelse(predLogModel_1 >= 0.6, 1 , 0))

```
# Prueba del modelo Logistico en Train2
```{r}
fitted.results <- predict(modelo_1,newdata=subset(train2,select= Var_predict,type='response'))
train2$fitted.results <- ifelse(fitted.results >= 0.6,1,0)
train2$fitted.results <- as.factor(train2$fitted.results)
```

# Matriz de Confusion para Train2
```{r}
train2$Survived <- ifelse(train2$Survived == "Yes", 1,0 )
train2$Survived <- as.factor(train2$Survived)

confusionMatrix(data = train2$fitted.results, reference = train2$Survived)

```
# Ejecucion del molelo para Test 
```{r}
Survived <- predict(modelo_1,newdata=subset(test,select= Var_predict,type='response'))
Survived  <- ifelse(Survived >= 0.5,1,0)
Survived  <- as.factor(Survived)
Resultado_Final <- data.frame(PassengerId = c(892:1309) ,Survived )

```
#Submission 1
```{r}
write.csv(Resultado_Final,file = 'Submission1.csv',row.names = FALSE)
```

# Curva ROC
```{r}

P <- predict(modelo_1,newdata=subset(train2,select= Var_predict,type='response'))
pr <- prediction(P, train2$Survived)
prf <- performance(pr, measure = "tpr", x.measure = "fpr")
plot(prf)

auc <- performance(pr, measure = "auc")
auc <- auc@y.values[[1]]
auc
```


